---
title: "Сравнительный анализ оттока сотрудников и предложения по его уменьшению для Sales"
output: 
  flexdashboard::flex_dashboard:
    orientation: rows
    vertical_layout: fill
---

```{r setup, include=FALSE}
library(flexdashboard)
library(ggplot2)
library(plotly)
# загрузка данных, предобработка
library(DBI)
library(RMariaDB)
con <- dbConnect(RMariaDB::MariaDB(), 
                 user='studentminor', 
                 password='DataMinorHSE!2020', 
                 dbname='employee', 
                 host='34.88.193.134',
                 port = 3306)
data1 = dbGetQuery(con,
  "SELECT Attrition, Department, COUNT(*) AS n 
  FROM portfolio
  GROUP BY Department, Attrition")
data1$n = as.integer(data1$n)
data5 = dbGetQuery(con, "SELECT * 
                         FROM portfolio
                         WHERE Department = 'Sales'
                   ")
data1$Attrition = as.factor(data1$Attrition)
data2 = data1%>% filter(Department == "Sales")
dbDisconnect(con)

#Преобразуем переменные к нужному формату
final = data5 %>% dplyr::collect()

for (var in names(final)[c(1:7, 8, 10:13)]){
  final[[var]] = as.factor(final[[var]])
}

final$MonthlyIncome = as.numeric(final$MonthlyIncome)
final$TrainingTimesLastYear = as.numeric(final$TrainingTimesLastYear)
final$MonthlyIncome = as.numeric(final$MonthlyIncome)
final$YearsAtCompany = as.numeric(final$YearsAtCompany)
final$YearsInCurrentRole = as.numeric(final$YearsInCurrentRole)
final$YearsSinceLastPromotion = as.numeric(final$YearsSinceLastPromotion)
final$YearsWithCurrManager = as.numeric(final$YearsWithCurrManager)
finalochka = final %>% select(-Department, -EmployeeNumber)
library(tidymodels)

set.seed(100)
split = initial_split(finalochka, prop = 0.8)
train = training(split)
test = testing(split)

library(rpart.plot)

tree <- decision_tree(
mode = "classification") %>%
set_engine("rpart")

tree.wf <- workflow() %>%
add_model(tree) %>%
add_formula(Attrition ~.) %>%
fit(data = train)

rpart.plot(tree.wf$fit$fit$fit)
```

Row {data-height=400}
-----------------------------------------------------------------------

### Отток сотрудников по депратаментам

```{r}
f = ggplot(data = data1, aes(x = as.factor(Department), y = as.numeric(n), 
                          fill = as.factor(Attrition), label = as.numeric(n))) + 
  geom_bar(stat = "identity", position="dodge", width = 0.5) +
  labs(x = "Department", y = "Number") +
  scale_fill_manual("Attrition", values = c("1" = "#6AB187", "0" = "#484848")) +
  theme_minimal()
ggplotly(f)
```

Column
-----------------------------------------------------------------------
### Наибольший отток испытывает депаратмент Sales, отток составляет

```{r}
valueBox("20.6%", icon = "fa-thumbs-down", color="red")
```

### Отток сотрудников департамента HR составляет

```{r}
valueBox("15.78%", icon = "fa-thumbs-down", color="#FF4500")
```

### Отток сотрудников департамента Research and Development составляет

```{r}
valueBox("15,26%", icon = "fa-thumbs-down", color="#FFD700")
```

Row {data-height=600}
-----------------------------------------------------------------------

### Результаты Предложения 1: увеличение З/П на 10%

```{r}
test2 = test
test2$MonthlyIncome = test2$MonthlyIncome*1.1
predTest = predict(tree.wf, test2)$.pred_class
c=ggplot(data.frame(predTest)) + geom_bar(aes(x = predTest), alpha = 0.5, fill = "red") +
geom_bar(data = test, aes(x = Attrition), alpha = 0.5) + xlab("Attrition")
ggplotly(c)
```

### Результаты Предложения 2: повысить вовлеченность в работу (low-> medium)

```{r}
test4 = test
test4 = test %>% mutate(JobInvolvement = as.factor(ifelse(JobInvolvement =="Low", JobInvolvement == "Medium", JobInvolvement)))

predTest = predict(tree.wf, test4)$.pred_class
e= ggplot(data.frame(predTest)) + geom_bar(aes(x = predTest), alpha = 0.5, fill = "red") +
geom_bar(data = test, aes(x = Attrition), alpha = 0.5) + xlab("attrition")
ggplotly(e)
```

### Результаты Предложения 3: уменьшить кол-во перерабатывающих сотрудников 

```{r}
test3 = test
test3$Overtime[test3$Overtime == "Yes"] =
sample(c("Yes", "No"),
size = length(test3$Overtime[test3$Overtime == "Yes"]),
replace = T, prob = c(0.9, 0.1))

predTest = predict(tree.wf, test3)$.pred_class
d= ggplot(data.frame(predTest)) + geom_bar(aes(x = predTest), alpha = 0.5, fill = "red") +
geom_bar(data = test, aes(x = Attrition), alpha = 0.5) + xlab("attrition")
ggplotly(d)

```

