---
title: 'Проект SQL: Анализ оттока сотрудников и предложения по улучшению'
author: "Винниченко Вероника, vsvinnichenko"
output: 
  html_document:
    code_folding: hide
---

## Задача

на основе данных:

* выяснить какой департамент испытывает наибольший отток сотрудников
* построить модель для предсказания оттока
* выявите основные факторы, которые значимы для предсказания оттока согласно этой модели
* предложить улучшения для уменьшения оттока на основе модели

## Анализ

### Данные и логика анализа

Подключение к базе данных:
```{r}
library(DBI)
library(RMariaDB)
con <- dbConnect(RMariaDB::MariaDB(), 
                 user='studentminor', 
                 password='DataMinorHSE!2020', 
                 dbname='employee', 
                 host='34.88.193.134',
                 port = 3306)
```
Давайте посмотрим на распределение оттока сотрудников во всей компании, чтобы понимать масштаб проблемы, которую необходимо решить. 179 сотрудников ушло из компании, текущий общий отток составляет 16.9% от общего числа сотрудников.
```{r message = FALSE, warning=FALSE, echo = F}
dbGetQuery(con,
  "SELECT Attrition, COUNT(*) AS n 
  FROM portfolio
  GROUP BY Attrition")
```
Рассмотрим распределение оттока по департаментам. Из графика следует, что наибольшее количество людей уходит из департамента "Sales". 

```{r message = FALSE, warning=FALSE, echo = F, results ='hide'}
data1 = dbGetQuery(con,
  "SELECT Attrition, Department, COUNT(*) AS n 
  FROM portfolio
  GROUP BY Department, Attrition")
data1$n = as.integer(data1$n)
data1
library(ggplot2)
```
```{r message = FALSE, warning=FALSE, echo = F}
library(plotly)
f = ggplot(data = data1, aes(x = as.factor(Department), y = as.numeric(n), 
                          fill = as.factor(Attrition), label = as.numeric(n))) + 
  geom_bar(stat = "identity", position="dodge", width = 0.5) +
  labs(x = "Department", y = "Number") +
  scale_fill_manual("Attrition", values = c("1" = "#6AB187", "0" = "#484848")) +
  theme_minimal()
ggplotly(f)
```
В процентном соотношении Sales также испытывет наибольший отток сотрудников.

**R&D**: 15,26%

**Sales**: 20.6%

**HR**: 15.78%

Отдельно можно взглянуть на распредение оттока для Sales. 
```{r}
data1$Attrition = as.factor(data1$Attrition)
data2 = data1%>% filter(Department == "Sales")

a =ggplot(data2, aes(x=Attrition, y=n)) + 
  geom_bar(stat = "identity") + scale_x_discrete(breaks=c("0","1"),labels = c("Work","Left")) +ylab("Number of employees") + ggtitle("Sales department")
ggplotly(a)
```
Предложения по уменьшения оттока сотрудников будут предложены именно этому департаменту. Но для начала необходимо построить модель, определяющую факторы оттока.
Достанем данные о сотрудниках из sales, с которыми будет происходить дальнейшая работа.
```{r message = FALSE, warning=FALSE, echo = T, results ='hide'}
data5 = dbGetQuery(con, "SELECT * 
                         FROM portfolio
                         WHERE Department = 'Sales'
                   ")
data5
dbDisconnect(con)

#Преобразуем переменные к нужному формату
final = data5 %>% dplyr::collect()

for (var in names(final)[c(1:7, 8, 10:13)]){
  final[[var]] = as.factor(final[[var]])
}

final$MonthlyIncome = as.numeric(final$MonthlyIncome)
final$TrainingTimesLastYear = as.numeric(final$TrainingTimesLastYear)
final$MonthlyIncome = as.numeric(final$MonthlyIncome)
final$YearsAtCompany = as.numeric(final$YearsAtCompany)
final$YearsInCurrentRole = as.numeric(final$YearsInCurrentRole)
final$YearsSinceLastPromotion = as.numeric(final$YearsSinceLastPromotion)
final$YearsWithCurrManager = as.numeric(final$YearsWithCurrManager)
finalochka = final %>% select(-Department, -EmployeeNumber)
```
### Модель
Было принято решение остановить свой выбор на модели для предсказания под названием decision tree. 

*Построение модели*
```{r message = FALSE, warning=FALSE, echo = T, results ='hide'}
library(tidymodels)

set.seed(100)
split = initial_split(finalochka, prop = 0.8)
train = training(split)
test = testing(split)

library(rpart.plot)
tree <- decision_tree(
mode = "classification") %>%
set_engine("rpart")
tree.wf <- workflow() %>%
add_model(tree) %>%
add_formula(Attrition ~.) %>%
fit(data = train)
```
```{r message = FALSE, warning=FALSE, echo = F, results ='hide'}
rpart.plot(tree.wf$fit$fit$fit)
```

*Оценим качество модели*

На тестовой выборке **accuracy** составила 0.734.
```{r message = FALSE, warning=FALSE, echo = T, results ='hide'}
test = test %>%
mutate(Prediction = predict(tree.wf, test)$.pred_class)

test %>%
conf_mat(truth = Attrition, estimate = Prediction) %>%
summary()
```
На тренировочной выборке **accuracy** составила 0.866.
```{r message = FALSE, warning=FALSE, echo = T, results ='hide'}
train2 = train %>%
mutate(Prediction = predict(tree.wf, train)$.pred_class)

train2 %>%
conf_mat(truth = Attrition, estimate = Prediction) %>%
summary()
```
Модель неоплохая, однако стоит помнить, что она  немного biased, тк интересующий нас класс (Attrition - 1) находится в меньшенстве.

*Оценим важность признаков*
```{r message = FALSE, warning=FALSE, echo = T}
library(vip)
tree.wf %>%
extract_fit_parsnip() %>%
vip()
```

MonthlyIncome является решающей переменной при уходе из компании из депратамента Sales.

JobInvolvement и Overtime входят в топ-3 факторов, также влияющих на решение.

### Симуляция
**Основное предложение**:

Давайте проведем симуляцию и изменим заработную плату, увеличив ее на 10%.

```{r}
test2 = test
test2$MonthlyIncome = test2$MonthlyIncome*1.1

predTest = predict(tree.wf, test2)$.pred_class
c=ggplot(data.frame(predTest)) + geom_bar(aes(x = predTest), alpha = 0.5, fill = "red") +
geom_bar(data = test, aes(x = Attrition), alpha = 0.5) + xlab("Attrition")
ggplotly(c)
```
Количество ушедших людей уменьшилось на 6 человек.


*Давайте рассмотрим альтернативные варинты уменьшения оттока сотрудников, не требующие прямых денежных затрат.*

**Альтернатива 1.0** - изменить распредление JobInvolvement.

Предожение: повысить вовлеченность в работу сотрудников, оценивших JobInvolvement как Low.
```{r,  warning=FALSE}
test4 = test
test4 = test %>% mutate(JobInvolvement = as.factor(ifelse(JobInvolvement =="Low", JobInvolvement == "Medium", JobInvolvement)))

predTest = predict(tree.wf, test4)$.pred_class
e= ggplot(data.frame(predTest)) + geom_bar(aes(x = predTest), alpha = 0.5, fill = "red") +
geom_bar(data = test, aes(x = Attrition), alpha = 0.5) + xlab("attrition")
ggplotly(e)
```
Из графика видно, что отток сотрудников уменьшился на 10 человек. 

**Альтернатива 2.0** - уменьшить процент сотрудников, у которых есть количество переработок.

Предположим, что в 10% случаев это удалось — посмотрим, что изменится в оттоке. Он уменьшился на 7 человек.

```{r}
test3 = test
test3$Overtime[test3$Overtime == "Yes"] =
sample(c("Yes", "No"),
size = length(test3$Overtime[test3$Overtime == "Yes"]),
replace = T, prob = c(0.9, 0.1))

predTest = predict(tree.wf, test3)$.pred_class
d= ggplot(data.frame(predTest)) + geom_bar(aes(x = predTest), alpha = 0.5, fill = "red") +
geom_bar(data = test, aes(x = Attrition), alpha = 0.5) + xlab("attrition")
ggplotly(d)
```

### Дэшборд

В дэшборд вынесены сравнительные характеристики по депаратментам: Sales, Human Resources, Research & Development.
Общий график и valueboxes для каждого департамента показывают, что департамент Sales необходимы изменения в первую очередь. 
В связи с этим данный дэшборд предназначен для руководства отдела Sales.
Представлены результаты трех возможных изменений:
1. увеличение З/П на 10%
2. повышение вовлеченность в работу (low-> medium)
3. уменьшение кол-во перерабатывающих сотрудников 


## Общие выводы

В ходе анализа было выяснено, что отдел Sales требует измнений в первую очередь. Отток сотрудников составялет 20.6 % от общего числа сотрудников отдела.
Было предложено 3 решения, способных улучшить ситуацию.
Увеличение З/П на 10% уменьшает количество ушедших сотрудников на 6 человек; повышение вовлеченности в работу (low-> medium) и уменьшение количества перерабатывающих сотрудников на 10 и 7 сотрудников соотвественно.
Таким образом,наиболее действенным способом оказалось уменьшение количества перерабатывающих сотрудников, однако модель выдяет MontlyIncome как самый фактор. 




